【裁判字號】    90,訴,674
【裁判日期】    900416
【裁判案由】    毒品危害防制條例
【裁判全文】
臺灣臺中地方法院刑事判決                            九十年度訴字第六七四號
    公  訴  人  臺灣臺中地方法院檢察署檢察官
    被      告  甲○○
右被告因毒品危害防制條例案件，經檢察官提起公訴 (九十年度毒偵字第九八五號、
九十年度毒偵緝字第七一號)，本院判決如左：
    主  文
甲○○連續施用第一級毒品，累犯，處有期徒刑壹年貳月，扣案之第一級毒品海洛因
淨重零點壹貳公克，沒收銷燬之。又施用第二級毒品，累犯，處有期徒刑陸月。有期
徒刑部分，應執行有期徒刑壹年陸月。
    事  實
一、甲○○曾於民國 (下同）八十七年二月二十二日因傷害案件，經本院判處有期徒
    刑一年二月確定，於八十八年四月二十三日執行完畢，猶不知悔改，於毒品危害
    防制條例施行後，復曾因施用毒品案件，經本院裁定送觀察勒戒後，認無繼續施
    用毒品之傾向，並經臺灣臺中地方法院檢察署檢察官為不起訴處分在案，嗣後因
    施用毒品案件，經本院於八十九年七月一日判處有期徒刑一年四月確定。竟仍不
    知悔改，復基於概括之犯意，自八十九年九月間某日 (檢察官起訴書載為八十九
    年二月二十七日之前四日內某時，應係八十九年九月二十七日之前四日內某時之
    誤）起至九十年二月六日止，連續先後多次，在不詳地點，施用第一級毒品海洛
    因；並另行起意，於八十九年九月二十七日 (檢察官起訴書誤載為八十九年二月
    二十七日）之前四日內某時，亦在不詳地點，施用第二級毒品安非他命一次。經
    臺灣臺中地方法院檢察署於八十九年九月二十七日對甲○○採尿後查獲後，復經
    警於九十年二月八日十五時四十分許，在臺中縣潭子鄉○○路○段四三巷口查獲
    ，並扣得第一級毒品海洛因淨重零點一二公克。
二、案經臺灣臺中地方法院檢察署檢察官自動檢舉偵查及經臺中縣警察局豐原分局報
    請臺灣臺中地方法院檢察署檢察官偵查起訴。
    理  由
一、右揭施用第一級毒品海洛因犯行業據被告在本院審理時坦承不諱，且被告於八十
    九年九月二十七日為臺灣臺中地方法院檢察署所採集之尿液，經送檢驗後呈嗎啡
    陽性反應，有尿液檢驗報告附卷可稽，並有其於九十年二月八日為警扣案之上開
    第一級毒品海洛因可證，當屬可信。而訊據被告雖矢口否認右揭施用第二級毒品
    安非他命犯行，辯稱：其未施用第二級毒品安非他命等語。惟查被告於八十九年
    九月二十七日為臺灣臺中地方法院檢察署所採集之尿液，經送檢驗後呈安非他命
    陽性反應，有尿液檢驗報告附卷可稽，堪認被告有於八十九年九月二十七日之前
    四日內某時在不詳地點施用第二級毒品安非他命之行為。又被告於毒品危害防制
    條例施行後，曾因施用毒品案件，經本院裁定送觀察勒戒後，認無繼續施用毒品
    之傾向，並經臺灣臺中地方法院檢察署檢察官為不起訴處分在案，嗣後又因施用
    毒品案件，經本院判處有期徒刑一年四月確定之前開事實，亦有臺灣臺中地方法
    院檢察署刑案資料查註紀錄表一件附卷可稽，當屬可信。右揭犯行，事證明確，
    洵堪認定。
二、查海洛因屬毒品危害防制條例第二條第二項第一款所規定之第一級毒品，而安非
    他命屬毒品危害防制條例第二條第二項第二款所規定之第二級毒品，未經許可，
    不得非法施用。被告所為施用第一級毒品海洛因及第二級毒品安非他命之行為，
    係犯毒品危害防制條例第十條第一項之施用第一級毒品罪、第十條第二項之施用
    第二級毒品罪。其施用第一級、二級毒品前後持有第一級、二級毒品之低度行為
    ，應為其施用第一級、第二級毒品之高度行為所吸收，不另論罪。其先後多次施
    用第一級毒品海洛因，時間密接且犯罪構成要件相同，顯係基於概括犯意所為，
    為連續犯，應依刑法第五十六條之規定論以一罪，並依法加重其刑。至被告於八
    十九年九月二十七日之前四日內某時以外之其他施用第一級毒品海洛因犯行雖未
    經檢察官起訴，惟與起訴之施用第一級毒品海洛因部分犯行，有連續犯之裁判上
    一罪之關係，為起訴效力所及，本院自得一併審理，併此敘明。被告曾於八十七
    年二月二十二日因傷害案件，經本院判處有期徒刑一年二月確定，於八十八年四
    月二十三日執行完畢，有臺灣臺中地方法院檢察署被告刑案資料查註紀錄表一件
    附卷可憑，其於五年內再犯有期徒刑以上之本罪為累犯，應依法就施用第二級毒
    品安非他命加重其刑及就施用第一級毒品海洛因部分遞加重其刑。被告所犯上開
    二罪間，犯意各別，行為互殊，犯罪構成要件不同，應分論併罰。爰審酌被告犯
    罪之動機、智識程度、手段、施用第一級毒品海洛因及第二級毒品安非他命對個
    人、家庭及社會所生危害均屬甚大及其犯後態度等一切情狀，量處如主文所示之
    刑，並依法定其應執行之刑，以示懲儆。
三、扣案之第一級毒品海洛因淨重零點一二公克，應沒收銷燬之。
四、據上論斷，應依刑事訴訟法第二百九十九條第一項前段、毒品危害防制條例第十
    條第一項、第二項、第二十條第三項、第十八第一項前段、刑法第十一條前段、
    第五十六條、第四十七條、第五十一條第五款，判決如主文。
中      華      民      國      九十      年      四      月    十六    日
                                臺灣臺中地方法院刑事第二庭
                                    法  官  羅  永  安
右正本證明與原本無異。
如不服本判決，應於判決送達後十日內向本院提出上訴狀，上訴於臺灣高等法院臺中
分院(須附繕本)。
                                    書記官
中      華      民      國      九十      年      四      月    十七    日
附錄本案論罪科刑實體法條文
毒品危害防制條例第十條第一、第二項
施用第一級毒品者，處六月以上五年以下有期徒刑。
施用第二級毒品者，處三年以下有期徒刑。


司法院資訊處製作；財團法人民間司法改革基金會備份。
